# 认购信托资金的账务处理问题

提问人：zyqlucsuc@163.c 时间：2019-05-25 00:21:48
陈版您好：
业务背景：
甲方：XX信托有限责任公司，代表 XX信托计划，为受托人 甲方信托计划出资 500 万，乙方出资 250 万，共同出资丙方，信托计划占比 66.7%；
信托计划为权益类私募产品。 信托的存续期是五年，存续期内不得赎回，信托计划封闭运作。受托人有权在本信托计划预计存续期内随时自行决定提前终止本信托，亦有权在本信托预计存续期满时自行决定将本信托计划予以延期并自行决定具体延期期限（延期次数及延期期限均无限制）。
（ 1 ）甲方系以XX 信托计划项下信托资金向丙方出资，甲方就发行及管理信托计划需付出一定成本，并有权收取信托报酬，鉴于甲方代表信托计划所持丙方股权（即信托财产）获得分红、投资收益或处置变现存在不确定性，为使得甲方成功设立信托计划、进而成功向丙方出资，丙方自愿承担信托计划项下的固定信托报酬及浮动信托报酬。 报酬计算方法如下： 固定信托报酬按年收取，计算公式为：固定信托报酬（管理费）= 北京易良注册资本金 ×2%× 当期核算期间天数/360。丙方应于信托计划成立日起每 12 个月届满日向甲方支付一次固定信托报酬，当期支付金额为人民币 15 万元，并应于信托计划终止日支付一次固定信托报酬，如信托计划终止日距离上一个固定信托报酬支付日不足 6 个月的， 支付 6 个月的固定信托报酬（即按照上述公式 *1/2），如超过 6 个月但不足 12 个月的，支付 12 个月的固定信托报酬（即按照上述固定信托报酬计算公式所得额）。 浮动信托报酬收取：在丙方每次向受托人分配利润时，受托人就每次利润分配所得收取当期浮动信托报酬，当期浮动信托报酬金额 = 标的公司向受托人实际支付的当期利润分配金额 ×15%。 （ 2 ）现在丁方 1 ，丁方 2 ，丁方3 ，丁方 4 ，丁方 5 来认购这个信托资金，各认购 100 万，分别占丙公司的比例为 13.3%，认购该信托的目的是通过合作利用丁方 1/2/3/4/5这几家的网络，研发等优势，促进我方产品的销售及推广。问题：我公司作为丁方 1 ，认购信托资金，根据上述的描述应该如何进行账务处理？由于第一次接触此类业务，烦请指点，感谢！

回答人：chenyiwei
” 认购该信托的目的是通过合作利用丁方 1/2/3/4/5 这几家的网络，研发等优势，促进我方产品的销售及推广” 是否说明该信托的设立目的就是为你公司（丁方 1 ）服务的？该信托的受益人之间的收益分享和亏损分担机制如何确定？是否存在优先/劣后安排？你公司是否为劣后级？

提问人：zyqlucsuc@163.c 时间：2019-05-25 09:28:23
陈版您好，感谢您的回复。
继续上述补充：
1 、本信托存续过程中，丁方将【在各自业务领域内，发挥专业优势，协同共进，推动目标公司农业产业化为目标客户提供服务、打造全链条农业服务体系。丁方二主要为平台及客户提供农产品期货服务；丁方三主要在土地数据信息、秸秆处理、绿色肥料供给方面提供专业服务及产品；丁方四主要发挥其在大宗农产品贸易领域的优势，为粮食销售提供稳定的渠道。】我方作为丁方 1 并不是主导单位，上述合作也并不是主要为我方丁方 1 服务的。
2 、信托利益的分配
（ 1 ）本信托不设参考收益率
（ 2 ）受托人以信托单位净值反映的可用于分配的信托财产为限，在全体受益人之间按照各受益人截至当期分配日所持有的信托单位份额比例进行分配。
如当期分配涉及信托资金本金分配的，则受托人有权在向受益人分配信托资金本金后注销等额的信托单位。为免歧义，受托人无主动处置变现标的股权的义务，如在本信托存续期内，标的公司未向受托人进行分红，受托人亦未处置标的股权的，则受托人并无义务向受益人进行信托利益分配。
单从信托计划的内容来看，并没有提到优先级，劣后级的语句描述
3 、甲方信托计划以及乙方成立的公司丙方公司的章程中，规定：公司设董事会成员为五人，由甲方（信托计划）委派三名董事、乙方委派二名董事。
甲方（信托计划）委派董事在任期内，股东会不得无故解除其职务。，丙方的的利润分配中也没有提及优先劣后的说法，根据公司法的常规规定。
4 、本信托计划的预计存续期限为 5 年，自信托计划生效日（含该日）起算。
受托人有权在本信
托计划预计存续期内随时自行决定提前终止本信托，亦有权在本信托预计存续期满时自行决定将本信托计划予以延期并自行决定具体延期期限（延期次数及延期期限均无限制）。
问题：根据已知的描述我们如何进行账务处理？信托发生的费用由信托财产承担，也就是会由认购信托的单位承担，信托发生的费用对我方单位来说放到什么科目好呢？

回答人：chenyiwei
1 、考虑对该信托有无重大影响。如有则作为其他非流动资产按权益法核算；
如无则作为可供出售金融资产核算（新准则下默认为以公允价值计量且其变动计入损益的金融资产，可指定为以公允价值计量且其变动计入其他综合收益的金融资产）。
2 、信托发生的费用由信托财产承担，也就是但并不是由认购信托的单位直接承担，因此认购单位无需直接进行会计处理。如果采用权益法核算，则这部分信托费用会减少按权益法确认的投资收益；如果作为金融资产核算，则减少分红收益。

提问人：zyqlucsuc@163.c 时间：2019-05-28 18:12:05
陈版您好，认购的信托计划是五年期的，信托计划会有固定收益和根据盈利比例计算的收益，那么我们参与信托计划之后也会按照份额享有这部分收益，那么我们可以把它放到债权投资上核算吗，因为持有期限固定，获得的收益相当于利息，因为我公司有观点认为，该信托计划认购后我们的持续期限是五年，属于长期资产，基于上述描述，应该放到债权投资中，类似于持有至到期核算，不知道这个是否合理，请您帮忙解惑。

回答人：chenyiwei
取决于合同现金流量特征能否通过新准则下的 SPPI测试。请参考新 CAS 22 的应用指南。个人理解难度较大。因此不能认可为债权投资的可能性较大。